臺灣臺北地方法院刑事判決　　　　　　　94年度易字第1440號
公　訴　人　臺灣臺北地方法院檢察署檢察官
被　　　告　甲○○
上列被告因傷害案件，經檢察官提起公訴（94年度偵字第3179號
），本院判決如下：
    主  文
甲○○連續傷害人之身體，處有期徒刑陸月，如易科罰金，以參
佰元折算壹日。
    事  實
一、甲○○為居住在臺北市中正區○○○路○段45號7樓之5「國
    際商業觀光大樓」之住戶，因不滿丙○○、丁○○兄弟任職
    之山輝美工有限公司（下稱山輝公司）向上開大樓管理委員
    會承租西側大樓外牆懸掛廣告，該大樓管理委員會卻未將收
    取之租金分配與伊，因而多次破壞上開外牆廣告，致與丙○○、丁○○常生齟齬，民國93年7月18日下午2時許，甲○○
    再度破壞外牆廣告（毀損部分未據告訴），丁○○、丙○○
    得知上情，旋即相偕趕赴甲○○上開住處欲與甲○○理論，
    甲○○於開門後即與丁○○爆發爭吵，甲○○並基於傷害人
    之身體之概括犯意，先持住家大門內放置之玻璃酒瓶丟擲丁○○數次，然幸未成傷，甲○○並欲將大門急速關上，丁○○為免右手遭大門關上而夾傷及阻止甲○○持續丟擲玻璃酒
    瓶，遂以右手阻擋之，甲○○即以口咬住丁○○之右手食指
    ，致丁○○之右手食指受有2.5公分之撕裂傷而血流如注，
    丙○○見狀旋將丁○○拉出，三人跌坐於大門前樓梯間地板
    上，甲○○並基於前開概括犯意，與丁○○、丙○○拉扯扭
    打翻滾，丙○○之右前臂因與地板上玻璃酒瓶破裂碎片摩擦
    ，受有1×3公分之擦傷。
二、案經丙○○、丁○○訴由臺北市政府警察局中正第一分局報
    告臺灣臺北地方法院檢察署檢察官偵查起訴。
    理  由
一、證據能力之判斷：
    (一)查本件被告甲○○所為之自白，並無出於強暴、脅迫、利
      誘、詐欺、疲勞訊問、違法羈押或其他不正之方法，亦非
      違反法定障礙事由經過期間不得訊問或告知義務之規定而
      為，依刑事訴訟法第156條第1項、第158條之2規定，應認
      其有證據能力。
    (二)證人乙○○、丁○○、丙○○、己○○、庚○○、戊○○
      於審判外之陳述，被告並無於言詞辯論終結前就此等供述
      證據之證據能力聲明異議，且本院審酌上開陳述作成時之
      情況，亦認為適當，是依刑事訴訟法第159條之5規定，自
      有證據能力；至證人丁○○、丙○○於偵查中所為之陳述
      雖未經具結，然考證人丁○○、丙○○當時之身分為同案
      被告而非證人，並無從命其具結，當無刑事訴訟法第158
      條之3規定依法應具結而未具結之情形，其證據能力不受
      影響，亦此敘明。
    (三)再查，本件認定犯罪事實所憑之非供述證據，均無違反法
      定程序而取得之情形，依刑事訴訟法第158條之4反面規定
      ，自有證據能力。
二、訊之被告固不諱言伊為居住在臺北市中正區○○○路○段45
    號7樓之5「國際商業觀光大樓」之住戶，因不滿告訴人丙○○、丁○○兄弟任職之山輝公司向上開大樓管理委員會承租
    西側大樓外牆懸掛廣告，該大樓管理委員會卻未將收取之租
    金分配與伊，因而多次破壞上開外牆廣告，致與丙○○、丁○○常生齟齬，93年7月18日下午2時許，伊再度破壞外牆廣
    告，告訴人前往伊住處與伊理論，雙方爆發爭吵等情，惟矢
    口否認有何傷害犯行，辯稱：係告訴人二人將伊強拉出門，
    並將伊強押在樓梯間、持玻璃酒瓶毆打伊，因告訴人丁○○
    持玻璃酒瓶毆打伊頭部時過於用力導致酒瓶破裂而割傷手指
    ，伊並無出手毆打丁○○云云，並請求勘驗現場監視錄影帶
    。經查：
    (一)被告有於93年7月18日下午2時許，與聽聞懸掛在臺北市中
      正區○○○路○段45號7樓之5「國際商業觀光大樓」西側
      外牆之廣告遭被告破壞而趕赴現場之山輝公司員工丁○○
      、丙○○二人發生口角爭執，先持大門內放置之玻璃酒瓶
      丟擲丁○○數次，並欲將大門急速關上，丁○○為免左手
      遭大門關上而夾傷及阻止被告持續丟擲玻璃酒瓶，遂以右
      手阻擋之，被告即以口咬住丁○○之右手食指，致丁○○
      之右手食指受有2.5公分之撕裂傷而血流如注，丙○○見
      狀旋將丁○○拉出，三人跌坐於大門前樓梯間地板上，被
      告即與丁○○、丙○○相互拉扯扭打翻滾，丙○○之右前
      臂因與地板上玻璃酒瓶破裂碎片摩擦，受有1×3公分之擦
      傷等情，業據證人即告訴人丁○○、丙○○分別證述明確
      ，證人丁○○證稱：伊與其兄丙○○趕赴現場後，先在樓
      下遇到被告之妻乙○○及大樓管理員庚○○，經與乙○○
      確認被告在家，即與丙○○乘電梯上樓，到了7樓，由伊
      按電鈴，被告開門即大聲斥罵伊，並不斷欲將大門關上，
      伊遂將右手拉住門沿、左手撐住門邊牆壁以阻止被告關門
      ，被告突自屋內門邊取出酒瓶向伊丟擲，酒瓶砸中伊左前
      臂後彈向後方，被告又作勢要丟第二個酒瓶，經伊搶下丟
      往後方，被告又彎腰作勢要拿第三個酒瓶，伊與被告爭奪
      該酒瓶時，被告就以口咬住伊右手食指約15秒之久，伊大
      喊疼痛，丙○○即上前抱住伊腰向後欲將伊與被告拉開，
      三人一同倒向樓梯間，又繼續在樓梯間內扭打，此時乙○○、庚○○方乘電梯上樓等情（見本院94年11月30日審判
      筆錄、警卷第16頁反面、偵卷第11頁）；證人丙○○亦證
      稱：丁○○按電鈴後，被告打開門，被告旋又將大門急速
      關上，丁○○的手因為卡在門裡，大喊救命，伊即用力將
      丁○○拖出來，被告即從大門間隙中陸續將酒瓶丟出來，
      丁○○與被告隨後在樓梯間扭打，伊亦被拉倒在地上，翻
      滾時手臂摩擦到地板上玻璃碎片而受傷等語（見本院94年
      11 月30日審判筆錄、警卷第14頁反面、偵卷第11頁），
      並有卷附丁○○、丙○○之國立臺灣大學醫學院附設醫院
      診斷證明書2紙（丁○○之右手食指受有2.5公分之撕裂傷
      、丙○○受有1×3公分之擦傷）、病歷2份可資佐證，另
      告訴人丁○○、丙○○所受上開傷害造成原因均為一種鈍
      傷，係遭受外力撞擊或壓迫所造成，如車禍跌倒、扭打、
      鈍物撞擊等，且丁○○之右手食指之裂傷為近似半橢圓形
      狀，長度約2.5公分，接受縫合共11針等情，有國立臺灣
      大學醫學院附設醫院94年11月3日校附醫秘字第094000331
      4號、09402 142314號函在卷可稽，是告訴人二人所受傷
      害，核與上開指述情節相符；且查，訊之證人即到場處理
      員警戊○○、大樓管理員庚○○、大樓管理委員會副主委
      己○○三人，雖非於案發當時在場目擊，然渠等其後趕赴
      現場時所見情景，亦與證人丁○○、丙○○前揭證述情節
      （包含告訴人丁○○之手指於當場有受傷流血、被告所處
      位置、丟擲酒瓶之方向等）相符，其中證人戊○○證稱：
      伊接獲勤務中心通知趕赴現場，到場時被告、證人乙○○
      、丙○○、丁○○4人在場，被告站在門口，與丙○○、
      丁○○兄弟互罵，丁○○手指受傷流血，丙○○、丁○○
      在當場有向伊陳述丁○○之手指係被門夾住而受傷，現場
      地上有酒瓶玻璃小碎片，其中碎片最多的地方係在樓梯轉
      角處等語（見本院94年11月30日審判筆錄、偵卷第37頁）
      ，證人庚○○證稱：案發前伊在樓下遇見丁○○、丙○○
      及乙○○，丁○○、丙○○是徒手前來、表示要來處理租
      用外牆懸掛廣告遭破壞之事，丁○○、丙○○上樓後，乙○○向伊表示被告恐怕會跟丁○○、丙○○打架，案發後
      伊乘電梯上樓，電梯門一開就看到丁○○手指在流血，丙○○站在門邊，但沒看到被告，伊旋即下樓叫救護車、報
      警並通知副主委（按即證人己○○）等語（見本院94年12
      月21日審判筆錄），證人己○○證稱：伊接獲通知耗費約
      20分鐘到達現場，到場時看到丁○○流很多血，被告家大
      門口出來都是血跡，被告坐在地上，拿脖子上的白毛巾沾
      地上的血漬往臉上擦等語（同上審判筆錄），是堪認證人
      丁○○、丙○○之上開指述可堪信採，被告確有如事實欄
      所示之傷害行為無訛。
    (二)至證人即被告之妻乙○○雖證稱：伊在樓下遇到丙○○、
      丁○○，丁○○表示要給伊先生死定，丁○○、丙○○係
      徒手前去，伊就跟管理員說趕快打電話給警察局，但打不
      通，被告係被丁○○、丙○○其中一人壓在樓梯間，現場
      有血跡及玻璃酒瓶碎片，玻璃酒瓶應係自七樓、八樓樓梯
      間之垃圾筒取出，係丁○○、丙○○二人持酒瓶毆打被告
      ，丁○○並因而不慎受傷云云（見本院94年11月30日審判
      筆錄），然除其中證人乙○○所述丁○○、丙○○係徒手
      前去、在現場有看到血跡及玻璃碎片之證述，與上開證人
      證述內容相符外，證人乙○○業另證稱：伊並無在場目擊
      被告與告訴人衝突經過，而係事後才到達現場等語明確（
      同上訊問筆錄），是其證稱：玻璃酒瓶應係自七樓、八樓
      樓梯間之垃圾筒取出，係丁○○、丙○○二人持酒瓶毆打
      被告，丁○○並因而不慎受傷，被告被丁○○、丙○○一
      人壓在樓梯間云云，顯係臆測之詞，委無可採；另證人乙○○於樓下見到丁○○、丙○○上樓欲找被告後，並未立
      即跟隨上樓以瞭解丁○○、丙○○此行目的，甚且證稱：
      「（妳當時為何沒有趕快跟著上去？）因為警察沒有來，
      我上去也沒有用。」云云（見本院同上訊問筆錄），此顯
      非聽聞他人表示要殺害自己丈夫之妻子所應有之正常反應
      ，況證人庚○○亦未證稱有聽聞丁○○、丙○○表示要殺
      害被告之語（見本院94年12月21日審判筆錄），是證人乙○○供稱有聽到丁○○，丁○○表示要給伊先生死定云云
      ，亦非可信；是證人乙○○上開證述，尚不足為被告有利
      認定之依據。
    (三)另本院勘驗現場監視錄影帶，並無疑似被告與丁○○、丙○○爭吵或打架之畫面，有本院94年12月20日勘驗筆錄在
      卷可稽，核與臺灣臺北地方法院檢察署檢察官勘驗結果相
      同（見偵卷第16頁）；又本院函請臺北市政府警察局提供
      現場血跡鑑定報告書，該局覆稱並無本案之現場血跡鑑定
      報告書可資提供，有該局94年11月11日北市警中正一分刑
      字第09432948600號函在卷可稽，是此二部分亦無從為被
      告有利認定之依據。綜上所述，本件事證明確，被告犯行
      堪以認定，應依法論科。
三、核被告所為，係犯刑法第277條第1項傷害罪；被告先後分別
    傷害丁○○、丙○○之犯行，時間緊接、方法相近、觸犯構
    成犯罪要件相同之罪名，顯係基於概括犯意而為，為連續犯
    ，應論以一罪，並依法加重其刑；爰審酌被告前有多次傷害
    前科，素行非佳，有臺灣高等法院被告前案紀錄表在卷可稽
    ，其犯罪之目的、動機、係被告引發本件爭端、犯罪之手段
    、告訴人所受傷害程度、被告嗣後一再飾詞狡辯，犯罪後態
    度不佳等一切情狀，量處如主文所示之刑，並諭知易科罰金
    之折算標準。
據上論斷，應依刑事訴訟法第299條第1項前段，刑法第56條、第
277條第1項、第41條第1項前段，罰金罰鍰提高標準條例第1條前
段、第2條，判決如主文。
本案經檢察官於知慶到庭執行職務
中　　華　　民　　國　　94　　年　　12　　月　　30　　日
　　　　　　　　　刑事第十二庭  審判長法　官　李英豪
                                      法  官  曾正龍
                                      法  官  張永宏
以上正本證明與原本無異。
如不服本判決，應於判決送達後10日內，向本院提出上訴狀。
      　　　　　　　　　　　　　　　　書記官　楊灥
中　　華　　民　　國　　94　　年　　12　　月　　30　　日
附錄本件論罪科刑法條全文：
刑法第277條
傷害人之身體或健康者，處3年以下有期徒刑、拘役或1千元以下
罰金。
犯前項之罪因而致人於死者，處無期徒刑或 7 年以上有期徒刑；
致重傷者，處3年以上10年以下有期徒刑。
